# 附有销售退回的会计分录

提问人：lz1118 时间：2019-05-13 23:49:25
请问陈版主：
在附有销售退回的特殊收入业务，假设销售金额为 100 万，增值税率 13%，预计的退货率为 12%，根据指南给出的是这样的分录：
借：应收账款 113
贷：主营业务收入 88
预计负债 12
应交税费--增值税（销项税） 13
想问一下：预计负债对应的那 12 万，能否计入合同资产，而不是应收账款？即分录如下：
借：应收账款 101
合同资产 12
贷：主营业务收入 88
预计负债 12
应交税费--增值税（销项税） 13
这样做对吗？如何理解？

回答人：chenyiwei
尽管预计可能发生退回，但在目前情况下，该 12 仍然是一项因为已发出货物而享有的无条件（仅取决于时间流逝）的收款权利，所以确认为应收款项而不是合同资产是合适的。